【裁判字號】    95,聲,123
【裁判日期】    950127
【裁判案由】    停止執行
【裁判全文】
臺灣高雄地方法院民事裁定               95年度聲字第123號
聲  請  人  甲○○
相  對  人  丁  ○
            己  ○
            戊○○
            丙○○
            乙○○
上當事人間聲請停止執行事件，本院裁定如下：
    主      文
聲請人供擔保新臺幣壹拾肆萬柒仟肆佰零元或同額無記名可轉
讓定期存單後，本院民國九十四年執字第五四一三六號執行事件
之強制執行程序，於本院民國九十五年訴字第二六五號債務人異
議之訴事件判決確定前應暫予停止。
    理      由
一、按有回復原狀之聲請，或提起再審或異議之訴，或對於和解
    為繼續審判之請求，或提起宣告調解無效之訴，撤銷調解之
    訴，或對於許可強制執行之裁定提起抗告時，法院因必要情
    形或依聲請定相當並確實擔保，得為停止強制執行之裁定，
    強制執行法第18條第2 項定有明文。又按法院依強制執行法
    第18條第2 項定擔保金額，而為准許停止強制執行之裁定者
    ，該項擔保係備供債權人因停止執行所受損害之賠償，其數
    額應依標的物停止執行後，債權人未能即時受償或利用該標
    的所受之損害額，或因另供擔保強制執行所受之損害額定之
    ，非以標的物之價值或其債權額為依據（最高法院86年度台
    抗字第422 號裁判意旨參照）。
二、聲請意旨略以：相對人依據本院94年度執字第2279號債權憑
    證，向本院民事執行處聲請強制執行，經以本院94年度執字
    第54136 號（下稱系爭執行事件）受理，現已查封聲請人所
    有高雄市○○區○○段1285建號建物。嗣聲請人以其向本院
    提起債務人異議之訴（九十五年度訴字第二六五號）為理由
    ，聲請供擔保，准予裁定停止系爭執行事件之強制執行程序
    等情。
三、經查，系爭執行事件現於執行程序中，聲請人並以相對人為
    被告，向本院提起債務人異議之訴乙節，業據本院調取系爭
    執行事件卷宗及95年訴字第265 號民事卷宗認無誤，則聲請
    人以前揭事由，聲請停止系爭執行事件，即非無據。次查，
    本件相對人聲請強制執行之債權額為新台幣（下同）907095
    元乙節，亦據本院調閱執行卷審認無訛。從而，聲請人聲請
    供擔保停止相對人上開債權額之執行，自可能造成相對人因
    上開債權額未能即時執行，致無從受償之損害，及聲請人所
    提前開債務人異議之訴為二審確定終結之案件，所需辦案期
    限，本院一般案件辦案期限1 年4 個月，第二審辦案期限2
    年，合計3 又4 分之1 年，按年息5 ﹪計算可能受有利息之
    損害，認聲請人聲請停止執行之擔保金額147403元【907095
    ×0.05×3 又4 分之1）為 適當。爰酌定如主文所示擔保金
    額准許之。
三、依強制執行法第18條第2 項，裁定如主文。
中    華    民    國    95    年    1     月    27    日
                        民事第二庭法  官  黃呈熹
為正本係照原本作成。
如對本裁定抗告須於裁定送達後10日內向本院提出抗告狀，並繳
納裁判費新台幣1000元。
中    華    民    國    95    年    1     月    27    日
                                  書記官  曾瓊玉


司法院資訊處製作；財團法人民間司法改革基金會備份。
